臺灣橋頭地方法院民事裁定
111年度補字第580號
原      告  華南商業銀行股份有限公司

法定代理人  張雲鵬  
訴訟代理人  林玉娟  
被      告  葉佳慧（兼葉王淺之繼承人及承受訴訟人）

            葉信昭（兼葉王淺之繼承人及承受訴訟人）    

            葉惠仔（兼葉王淺之繼承人及承受訴訟人）  

            葉瀞雯（即葉信昌之繼承人）

            葉凱菱（即葉信昌之繼承人）

上列當事人間請求代位分割遺產事件，本院裁定如下：
    主  文
本件移送臺灣高雄少年及家事法院。
    理  由
一、按訴訟之全部或一部，法院認為無管轄權者，依原告聲請或
    依職權以裁定移送於其管轄法院，民事訴訟法第28條第1項
    定有明文。次按家事事件法所定家事事件由少年及家事法院
    處理之；因繼承回復、遺產分割、特留分、遺贈、確認遺囑
    真偽或其他繼承關係所生請求事件為丙類事件，得由繼承開
    始時被繼承人住所地之法院、主要遺產所在地之法院管轄，
    家事事件法第2條前段、第3條第3項第6款、第70條分別定有
    明文。又所謂專屬管轄，係指法律規定某類事件專屬一定法
    院管轄之謂，凡法律規定某類事件僅得由一定法院管轄者，
    縱未以法文明定「專屬管轄」字樣，仍不失其專屬管轄之性
    質。而家事事件法第2條規定係依事件之性質而定其管轄誰
    屬之事務管轄，具有專屬、強制性質，少年及家事法院對於
    家事事件之管轄，相較於普通法院，性質上屬專屬管轄。而
    債權人依民法第242條規定提起代位訴訟，僅係當事人適格
    及法定訴訟擔當之明文，與訴訟標的之認定無關，故代位分
    割遺產訴訟，所涉者同屬繼承人間之遺產分割訴訟，其本質
    仍為丙類事件，應屬家事事件。　　
二、原告起訴主張被代位人甲○○（已歿）積欠其債務未償，被告
    及被代位人甲○○因繼承而公同共有被繼承人葉媽邊所遺坐落
    高雄市○○區○○○段0000地號土地（下稱系爭遺產，
　　原告起訴狀及補正狀誤載為載崎子「腳」段），應按應繼分
    比例分割為分別共有。而被代位人甲○○怠於行使遺產分割請
    求權，致原告無從就系爭遺產取償。爰依民法第242條規定
    ，代位被代位人甲○○請求分割系爭遺產，核屬家事事件法第
    3條第3項第6款所規定之家事事件，揆諸前揭說明，應專屬
    家事法院管轄。又繼承開始時被繼承人之住所地位於高雄市
    苓雅區，有戶籍謄本1紙在卷可稽（見補字卷第45頁），故
    本件應由臺灣高雄少年及家事法院管轄，爰依職權將本件移
    送該管轄法院。
三、依民事訴訟法第28條第1項，裁定如主文。
中　　華　　民　　國　　111 　年　　11　　月　　3 　　日
                  民事審查庭  法  官　謝文嵐
正本係照原本作成。
如對本裁定抗告須於裁定送達後10日內向本院提出抗告狀，並繳
納裁判費新臺幣1,000元。
中　　華　　民　　國　　111 　年　　11　　月　　3 　　日
                              書記官　黃麗緞